臺灣臺中地方法院刑事判決　
111年度訴字第877號
公  訴  人  臺灣臺中地方檢察署檢察官
被      告  陳奕銓


                    居臺中市○○區○○路○段000巷00號(指定送達地址)
選任辯護人  簡珣律師
上列被告因傷害案件，經檢察官提起公訴（111年度偵字第2963
號），本院判決如下：
    主    文
丙○○犯傷害罪，處拘役壹拾伍日，如易科罰金，以新臺幣壹仟元
折算壹日。
    犯罪事實
一、丙○○於民國110年9月22日晚間8時37分許（起訴書誤載為晚
    間8時許），遛狗行經乙○○位於臺中市○○區○○○○街000號之住
    處前（起訴書誤載為臺中市○○區○○○○街0號前）時，因犬隻
    便溺問題而與乙○○發生爭執，乙○○乃駕車跟隨丙○○一路行至
    臺中市○○區○○○○街0號前，嗣於同日晚間8時45分許，乙○○下
    車等待丙○○盛裝用以清洗犬隻便溺之清水時，丙○○竟基於傷
    害之犯意，刻意行至乙○○與其車輛之間隙中，再以右肩撞擊
    乙○○之右肩，致乙○○受有右側肩挫傷之傷害。
二、案經乙○○訴由臺中市政府警察局大雅分局報告臺灣臺中地方
    檢察署檢察官偵查起訴。　
    理    由
壹、證據能力部分
(一)關於蔡金福骨科診所之診斷證明書之證據能力：
　　按刑事訴訟法第159條之4第2款規定，除顯有不可信之情況
    外，從事業務之人於業務上或通常業務過程所須製作之紀錄
    文書、證明文書，得為證據。又醫師法第17條規定，醫師如
    無法令規定之理由，不得拒絕診斷書之交付。醫師係從事醫
    療業務之人，病患如為查明病因並以接受治療為目的，而到
    醫療院所就醫診治，醫師於例行性之診療過程中，對該病患
    所為醫療行為，於業務上出具之診斷書，屬於醫療業務上或
    通常醫療業務過程所製作之證明文書，自該當於上開條款所
    指之證明文書（最高法院102年度台上字第783號判決要旨參
    照）。被告丙○○(下稱被告)雖爭執告訴人乙○○(下稱告訴人)
    提出之蔡金福骨科診所之診斷證明書之證據能力（見本院卷
    第32頁），然依上開說明，該診斷證明書屬於醫師執行醫療
    業務上或通常醫療業務過程所製作之證明文書，復無具體事
    證顯示該診斷證明書存有詐偽或虛飾之情事，核無上開法條
    所定顯有不可信之特別情況，自有證據能力。
(二)本案認定事實所引用之卷內被告以外之人於審判外之言詞或
    書面陳述，被告及辯護人於本院準備程序時均未爭執證據能
    力（見本院卷第31、61-62頁），檢察官、被告及辯護人於
    辯論終結前亦均未對該等證據之證據能力聲明異議（見本院
    卷第103-117頁），本院復審酌前揭陳述作成時之情況，並
    無違法取證之瑕疵，亦認以之作為證據為適當，是本案有關
    被告以外之人於審判外之言詞或書面陳述等供述證據，依刑
    事訴訟法第159條之5規定，自均得為證據。至於以下所引用
    其餘非供述證據部分，既不適用傳聞法則，復查無違法取得
    之情事存在，自應認同具證據能力。
貳、認定犯罪事實所憑證據及理由
一、訊據被告固坦承有於上開時、地與告訴人發生爭執，並於行
    經告訴人身旁時，其右肩有碰觸告訴人右肩之事實，惟矢口
    否認有何傷害之犯行，辯稱：我只是與告訴人擦肩而過，但
    碰得很輕微很小力，而未刻意去衝撞告訴人，我覺得不會導
    致告訴人肩膀挫傷之傷勢云云；辯護人則為被告辯護稱：依
    據勘驗結果，告訴人與車子間之距離是足以讓被告通過的，
    被告選擇自告訴人與車輛中間通過也是很正常的，雙方即使
    有身體上的碰觸，亦僅是擦肩而過，而無衝撞行為，告訴人
    亦無遭受撞擊之後座力反應，另卷內之診斷證明書並非客觀
    之評估，而完全係依據告訴人之主訴所製作，故告訴人實際
    上有無挫傷，已有疑問，且縱使有挫傷亦非擦肩而過所能造
    成云云。
二、經查，被告有於上開時、地與告訴人發生爭執，並於行經告
    訴人身旁時，其右肩有碰觸告訴人右肩等情，已為被告所是
    認(見本院卷第30-32、113頁)，核與證人即告訴人於警詢、
    檢察事務官詢問及審理時之證述大致相符(見偵卷第25-29、
    31-33、73-75頁；本院卷第106-111頁)，並有蔡金福骨科診
    所之診斷證明書、監視器及行車紀錄器錄影畫面、現場監視
    器及行車紀錄器錄影光碟、本院勘驗筆錄及勘查報告、蔡金
    福骨科診所之診療紀錄在卷可稽(見偵卷第41、43-57頁及光
    碟存放袋；本院卷第39、58-60、65-72、87-89頁及證物袋)
    ，是此部分之事實，堪先認定。
三、被告有於上開時、地，基於傷害之犯意，以其右肩撞擊告訴
    人之右肩，造成告訴人受有上開傷勢：
(一)查證人即告訴人於警詢時證稱：我於110年9月22日晚間8時3
    7分許欲將車子停放於臺中市○○區○○○○街000號之住處前面時
    ，發現被告在我車位前方遛狗，於是我就按喇叭要求被告將
    小狗的尿液清理一下，被告一直說我為什麼要按喇叭，說我
    態度不好，被告有承諾要將狗尿沖乾淨，於是我一路跟著被
    告，跟到潭子區大豐東一街1號時，被告檢了一個手搖杯子
    ，並走到旁邊裝水，被告裝好水後便走向我，並大力撞我右
    肩，我便質問被告為何要撞我等語(見偵卷第25-29、31-33
    頁)，復於檢察事務官詢問時證稱：在大豐東一街1號前，我
    站在該處時，被告突然用肩部撞我肩部，造成我受傷等語(
    見偵卷第73-75頁)，又於本院審理時證稱：於110年9月22日
    晚間8時37分許我剛好到住家門口要停車，被告的小狗尿在
    我車子前方，於是我就按喇叭並請被告將狗尿用清水清洗一
    下，被告就很大聲和我說按什麼喇叭，當下就發生衝突了，
    被告並承諾要拿水清理狗尿，我就一路跟著他到大豐東一街
    1號這邊，被告在洗衣店裝了一杯水，我當時在那邊等他，
    被告裝好水轉過來就朝我方向大力衝撞我右肩，我的身體已
    經被撞到往後仰，導致我右肩挫傷，當時我的左側與右側都
    還有很寬敞的空間足以讓被告通過，而我於當日晚間8時45
    分許遭受撞擊後不到半小時內就前往診所驗傷，醫生就專心
    看我右肩是否有受傷，醫生有把我衣服稍微掀開，用大拇指
    、手掌按壓及以目視之方式檢視我受傷的位置等語(見本院
    卷第106-111頁)。經核，告訴人就其與被告發生衝突之緣由
    、遭受被告傷害之時間、地點、方式、受傷之位置等節，於
    警詢、偵詢、審理時前後所述並無明顯矛盾之處，且告訴人
    與被告於案發前素不相識，並無過節、仇隙，衡情應無甘冒
    偽證罪處罰之風險，而為虛偽陳述構陷被告之必要。又觀諸
    蔡金福骨科診所之診斷證明書、診療紀錄所載(見偵卷第41
    頁、本院卷第87-89頁)，可知告訴人係於案發當晚立即前往
    該診所就診，而與一般人遭受他人傷害會立即前往醫療院所
    驗傷採證之常情相符，且該診斷證明書記載告訴人受有右側
    肩挫傷之傷勢，傷勢分布位置亦與告訴人證稱其受被告攻擊
    之位置相符，從傷勢已達「右肩挫傷」之嚴重程度觀之，顯
    非單純擦肩而過所能造成之傷勢，益徵撞擊之力道非輕，顯
    不可能如被告及辯護人所辯僅係輕微碰觸而已。復經本院勘
    驗案發時之監視器錄影畫面，勘驗結果如附件所示，有本院
    勘查報告、勘驗筆錄足佐(見本院卷第58-60、65-72頁)，依
    據上開勘驗結果，於檔名為【SUVI0801】之影像時間20時45
    分29秒至30秒處，可見告訴人站立處與車輛間之距離並非寬
    敞，被告由告訴人與車輛中間經過告訴人身旁，且經過時十
    分靠近告訴人之身體，於被告經過之際，告訴人之身體即呈
    現向右轉之身體反應等情，衡情倘若被告僅係單純要通行經
    過，大可選擇自告訴人左側較寬敞之大馬路通過，而毋庸自
    告訴人與車輛間較狹窄之間隙通過，並刻意將其身體靠近告
    訴人，且於被告經過而與告訴人右肩碰觸時，告訴人之身體
    亦有向右轉之反應，核與右肩受撞擊時通常會有之身體反應
    相符，足徵告訴人證述被告刻意以其右肩撞擊告訴人之右肩
    ，致告訴人受傷之情，應與實情相符，足堪採信。是被告有
    於上開時、地，基於傷害之犯意，以其右肩撞擊告訴人之右
    肩，造成告訴人受有上開傷勢等節，洵堪認定。
(二)至於卷內之監視器畫面雖未直接、清楚攝得被告撞擊告訴人
    右肩之舉，然仍有拍攝到被告之右肩與告訴人之右肩貼近，
    及告訴人遭碰觸後之身體反應等節，已如前述，且監視器畫
    面未能直接清楚呈現被告撞擊告訴人之畫面，有可能係因拍
    攝之角度、攝影鏡頭距離遠近、現場照明光線不足、影片解
    析度高低等因素影響使然，尚不能因此即為有利於被告之認
    定。又辯護人雖質疑上開蔡金福骨科診所診斷證明書之證明
    力，惟上開診斷證明書係經醫生觸診及目視後所為之診斷結
    果此據告訴人證述明確(見本院卷第109-111頁)，是上開診
    斷證明書並非僅依據告訴人之主訴所為之記載，而係醫生本
    於其醫學專業經檢視後所為之診斷，顯無虛偽造假之可能，
    自屬無疑，是辯護人上開所辯，難認可採。　　
四、綜上所述，被告及辯護人上開所辯均不足採信，本案事證明
    確，被告之犯行堪以認定，應依法論科。　　　　　　　　
參、論罪科刑
一、核被告所為，係犯刑法第277條第1項之普通傷害罪。
二、爰以行為人之責任為基礎，審酌被告僅因細故與告訴人發生
    爭執，未思以理性、和平方式溝通解決問題或克制自身情緒
    ，竟以上開方式傷害告訴人，造成告訴人受有上開傷勢，所
    為實屬不該；復參以被告始終否認犯行，犯後態度難謂良好
    ；惟念及告訴人之傷勢尚屬輕微，是被告對於告訴人造成法
    益侵害之程度，尚非嚴重；再考量被告並無其他經法院論罪
    科刑之前科，此有臺灣高等法院被告前案紀錄表附卷足憑，
    足認其素行尚佳；兼衡被告之犯罪動機、目的、手段、告訴
    人對於本案之意見，暨被告自陳學歷為大學畢業，目前從事
    餐飲服務業，經濟狀況普通，沒有未成年子女需扶養(見本
    院卷第114頁)等一切情狀，量處如主文所示之刑，並諭知易
    科罰金之折算標準。　　
據上論斷，應依刑事訴訟法第299條第1項前段，刑法第277條第1
項、第41條第1項前段，刑法施行法第1條之1第1項，判決如主文
。
本案經檢察官黃政揚提起公訴，檢察官賴謝銓、甲○○到庭執行職
務。 　　　
中　　華　　民　　國　　111 　年　　10　　月　　6 　　日
            刑事第五庭    審判長法  官  黃玉琪  
                                法  官  陳僑舫
                                法  官  魏威至
以上正本證明與原本無異。
如不服本判決應於收受判決後20日內向本院提出上訴書狀，並應
敘述具體理由。其未敘述上訴理由者，應於上訴期間屆滿後20日
內向本院補提理由書（均須按他造當事人之人數附繕本）「切勿
逕送上級法院」。
告訴人或被害人如不服判決，應備理由具狀向檢察官請求上訴，
上訴期間之計算，以檢察官收受判決正本之日起算。
                                書記官  李噯靜
中　　華　　民　　國　　111 　年　　10　　月　　6 　　日
附錄本案論罪科刑之法條：
中華民國刑法第277條
傷害人之身體或健康者，處5年以下有期徒刑、拘役或50萬元以
下罰金。
犯前項之罪，因而致人於死者，處無期徒刑或7年以上有期徒刑
；致重傷者，處3年以上10年以下有期徒刑。

附件：本院勘驗筆錄
一、勘驗經過：當庭播放111偵2963卷宗證物袋內光碟內「被害人提供證據」資料夾內檔名為【衝撞後】、本院卷內臺中市政府警察局大雅分局公文封內光碟檔名為【SUVI0801】、【行車紀錄器-全】之錄影檔案 二、勘驗結果：詳如本院111年8月3日勘查報告。 ㈠現場監視器錄影畫面（檔名為【SUVI0801】）   1.（20:45:11-20:45:16）擷取照片編號1： 　　丙○○牽著狗從畫面左側走到右側   2.（20:45:17）擷取照片編號2： 　　乙○○站在畫面左側   3.（20:45:17-20:45:29）擷取照片編號3： 　　丙○○轉身往回走   4.（20:45:29）擷取照片編號4： 　　丙○○由乙○○與車輛中間經過乙○○身旁，且經過時十分靠近乙○○之身體   5.（20:45:30）擷取照片編號5： 　　丙○○經過乙○○身旁，乙○○亦右轉   6.（20:45:30-20:45:32）擷取照片編號6： 　　乙○○跟隨丙○○身後，消失在畫面中 ㈡手機錄影畫面（檔名為【衝撞後】）   1.（00:00:00-00:00:18）擷取照片編號7： 　　丙○○遛狗，同時與乙○○發生爭執   2.（00:00:00-00:00:18） 　　丙○○（下稱陳）：不要不敢打，然後說 　　乙○○（下稱江）：所以你剛剛撞到我是什麼意思？ 　　陳：誰撞到你，你在那邊不動，拜託 　　江：沒有喔，那你剛剛就是故意撞到我了吧，我不動我不動，我不動你也不可以撞到我啊 　　陳：你可以到警察局 　　江：不是啊，我不動你也不可以撞我啊 　　陳：你就直接報警，不要廢話那麼多嘛 　　江：好好 ㈢行車紀錄器錄影畫面（檔名為【行車紀錄器-全】）   1.（20:35:55-20:36:54）擷取照片編號8： 　　乙○○將車子停在畫面中   2.（20:36:56）擷取照片編號9： 　　丙○○遛狗經過乙○○汽車左側   3.（20:37:00）擷取照片編號10： 　　丙○○遛狗走至乙○○汽車前方   4.（20:37:01-20:37:06）擷取照片編號11： 　　乙○○按喇叭，丙○○轉身回頭看（約4秒）   5.（20:37:05-20:37:12）（ 開門下車聲） 　　乙○○：你那狗牽牽耶，難道不用幫人噴噴嗎【台語】？   6.（20:37:14-20:38:04）擷取照片編號12： 　　乙○○下車與丙○○爭執（聲音模糊，無法辨識）